Images des répertoires du notaire Charles Sainfray pour l'étude XX
Archives nationales de France
Images des répertoires du notaire Charles Sainfray pour l'étude XX
16 avril 1663 - 31 décembre 1699
MC/RE/XX/3 - MC/RE/XX/4
Etude XX; Sainfray, Charles
2 registres
Archives nationales de France
Minutes et répertoires: la loi 2008-696 du 15 juillet 2008 relative aux archives a fixé à 75 ans à compter de la date de l'acte, ou à 25 ans à compter de la date du décès de l'intéressé si ce délai est plus bref, le délai de communication des minutes et répertoires des notaires; ce délai est porté à 100 ans à compter de la date de l'acte si le document se rapporte à un mineur (code du Patrimoine, articles L213-2, 4e d et 5e).
Autres documents de l'étude (dossiers de clients, comptabilité...): s'agissant d'archives privées, ces documents sont communicables selon les modalités fixées par le déposant ou le donateur.
Certains documents ne sont pas accessibles sous leur forme originale en raison de leur mauvais état de conservation.
Registres entrés aux Archives nationales en 1952
Images des répertoires de l’étude XX
Archives de l'étude XX
répertoire d'officier public ministériel
- Répertoire chronologique pour la période du 16 avril 1663 au 31 décembre 1699, 16 avril 1663 - 31 décembre 1699; MC/RE/XX/3; Un registre de 486 feuillets de papier manuscrits, hauteur 34,7 x largeur 21,6 cm. Le registre est en médiocre état, malgré la restauration de sa reliure. Les feuillets n° 15, n° 85 et n° 367 sont déchirés.
  Registre folioté en 2004 (foliotation non visible à l'écran)
  Le répertoire contient les informations suivantes: 1. le type d'acte; 2. nom, prénom des parties (date du jour au dessus). Après 1663: 1. date du jour; 2. type d'acte; 3. nom, prénom des parties.
  Le répertoire RE/XX/4 est le double incomplet (il s'arrête en 1696) de RE/XX/3.
  A la fin du registre se trouve un état des minutes manquantes.
  répertoire
  - Liste chronologique des actes pour la période du 16 avril au 29 décembre 1663, 16 avril - 29 décembre 1663; 1 r°-10 v°; 10 feuillets
  - Liste chronologique des actes pour la période du 2 janvier au 23 décembre 1664, 2 janvier - 23 décembre 1664; 11 r°-22 r°; 12 feuillets
  - Liste chronologique des actes pour la période du 1er janvier au 31 décembre 1665, 1er janvier - 31 décembre 1665; 23 r°-36 r°; 14 feuillets
  - Liste chronologique des actes pour la période du 2 janvier au 30 décembre 1666, 2 janvier - 30 décembre 1666; 37 r°-52 r°; 16 feuillets
  - Liste chronologique des actes pour la période du 2 janvier au 30 décembre 1667, 2 janvier - 30 décembre 1667; 52 v°-68 r°; 17 feuillets
  - Liste chronologique des actes pour la période du 1er janvier au 30 décembre 1668, 1er janvier - 30 décembre 1668; 69 r°-84 r°; 16 feuillets
  - Liste chronologique des actes pour la période du 1er janvier au 29 décembre 1669, 1er janvier - 29 décembre 1669; 85 r°-100 v°; 16 feuillets
  - Liste chronologique des actes pour la période du 6 janvier au 30 décembre 1670, 6 janvier - 30 décembre 1670; 101 r°-117 v°; 17 feuillets
  - Liste chronologique des actes pour la période du 1er janvier au 31 décembre 1671, 1er janvier - 31 décembre 1671; 118 r°-134 v°; 17 feuillets
  - Liste chronologique des actes pour la période du 1er janvier au 30 décembre 1672, 1er janvier - 30 décembre 1672; 134 v°-149 v°; 16 feuillets
  - Liste chronologique des actes pour la période du 2 janvier au 30 décembre 1673, 2 janvier - 30 décembre 1673; 150 r°-165 r°; 16 feuillets
  - Liste chronologique des actes pour la période du 1er janvier au 29 décembre 1674, 1er janvier - 29 décembre 1674; 165 v°-180 v°; 16 feuillets
  - Liste chronologique des actes pour la période du 1er janvier au 31 décembre 1675, 1er janvier - 31 décembre 1675; 181 r°-196 r°; 16 feuillets
  - Liste chronologique des actes pour la période du 2 janvier au 30 décembre 1676, 2 janvier - 30 décembre 1676; 197 r°-212 v°; 16 feuillets
  - Liste chronologique des actes pour la période du 2 janvier au 29 décembre 1677, 2 janvier - 29 décembre 1677; 213 r°-226 r°; 14 feuillets
  - Liste chronologique des actes pour la période du 1er janvier au 30 décembre 1678, 1er janvier - 30 décembre 1678; 226 v°-238 r°; 13 feuillets
  - Liste chronologique des actes pour la période du 1er janvier au 31 décembre 1679, 1er janvier - 31 décembre 1679; 238 v°-253 r°; 16 feuillets
  - Liste chronologique des actes pour la période du 4 janvier au 31 décembre 1680, 4 janvier - 31 décembre 1680; 254 r°-267 v°; 14 feuillets
  - Liste chronologique des actes pour la période du 2 janvier au 31 décembre 1681, 2 janvier - 31 décembre 1681; 268 r°-283 v°; 16 feuillets
  - Liste chronologique des actes pour la période du 2 janvier au 31 décembre 1682, 2 janvier - 31 décembre 1682; 284 r°-300 r°; 16 feuillets
  - Liste chronologique des actes pour la période du 3 janvier au 31 décembre 1683, 3 janvier - 31 décembre 1683; 300 v°-313 r°; 14 feuillets
  - Liste chronologique des actes pour la période du 2 janvier au 30 décembre 1684, 2 janvier - 30 décembre 1684; 313 r°-326 r°; 14 feuillets
  - Liste chronologique des actes pour la période du 1 er janvier au 31 décembre 1685, 1 er janvier - 31 décembre 1685; 326 v°-337 r°; 12 feuillets
  - Liste chronologique des actes pour la période du 4 janvier au 31 décembre 1686, 4 janvier - 31 décembre 1686; 337 v°-346 v°; 10 feuillets
  - Liste chronologique des actes pour la période du 2 janvier au 31 décembre 1687, 2 janvier - 31 décembre 1687; 347 r°-357 v°; 11 feuillets, le feuillet n° 357 v° est taché d'encre, ce qui empêche la lecture de certains actes.
  - Liste chronologique des actes pour la période du 3 janvier au 31 décembre 1688, 3 janvier - 31 décembre 1688; 358 r°-367 r°; 10 feuillets
  - Liste chronologique des actes pour la période du 1er janvier au 30 décembre 1689, 1er janvier - 30 décembre 1689; 367 v°-376 v°; 10 feuillets
  - Liste chronologique des actes pour la période du 1er janvier au 31 décembre 1690, 1er janvier - 31 décembre 1690; 377 r°-386 r°; 10 feuillets
  - Liste chronologique des actes pour la période du 2 janvier au 29 décembre 1691, 2 janvier - 29 décembre 1691; 386 v°-394 r°; 9 feuillets
  - Liste chronologique des actes pour la période du 1er janvier au 31 décembre 1692, 1er janvier - 31 décembre 1692; 394 r°-403 r°; 10 feuillets
  - Liste chronologique des actes pour la période du 2 janvier au 31 décembre 1693, 2 janvier - 31 décembre 1693; 403 r°-411 r°; 9 feuillets
  - Liste chronologique des actes pour la période du 3 janvier au 31 décembre 1694, 3 janvier - 31 décembre 1694; 412 r°-419 v°; 8 feuillets
  - Liste chronologique des actes pour la période du 1er janvier au 31 décembre 1695, 1er janvier - 31 décembre 1695; 420 r°-428 r°; 9 feuillets
  - Liste chronologique des actes pour la période du 5 janvier au 31 décembre 1696, 5 janvier - 31 décembre 1696; 428 v°-436 r°; 9 feuillets
  - Liste chronologique des actes pour la période du 4 janvier au 31 décembre 1697, 4 janvier - 31 décembre 1697; 436 °-443 v°; 8 feuillets
  - Liste chronologique des actes pour la période du 2 janvier au 31 décembre 1698, 2 janvier - 31 décembre 1698; 443 v°-456 r°; 14 feuillets
  - Liste chronologique des actes pour la période du 2 janvier au 31 décembre 1699, 2 janvier - 31 décembre 1699; 456 v°-471 r°; 14 feuillets
  - Etat des minutes manquantes pour la période du 16 avril 1663 au 31 décembre 1699, 16 avril 1663 - 31 décembre 1699; 472 r°-486 r°; 15 feuillets
- Répertoire chronologique pour la période du mois d'avril 1663 au mois de juillet 1696, avril 1663 - juillet 1696; MC/RE/XX/4; Un registre de 418 feuillets de papier manuscrits, hauteur 35.5 x largeur 24.5 cm. Le registre est en bon état car entierement restauré. Cependant malgré la restauration certains feuillets restent difficilement lisibles.
  Le répertoire contient les informations suivantes: 1. date du jour 2. nature de l'acte 3. noms prénoms des parties.
  - Liste chronologique des actes pour la période du mois d'avril au mois de décembre 1663, avril - décembre 1663; 1 r°-10 v°; 10 feuillets
  - Liste chronologique des actes pour la période du 1er janvier au 31 décembre 1664, 1er janvier - 31 décembre 1664; 11 r°-22 r°; 12 feuillets, le feuillet n° 22 v° est blanc.
  - Liste chronologique des actes pour la période du 1er janvier au 31 décembre 1665, 1er janvier - 31 décembre 1665; 23 r°-36 r°; 14 feuillets, le feuillet n° 36 v° est blanc.
  - Liste chronologique des actes pour la période du 2 janvier au 30 décembre 1666, 2 janvier - 30 décembre 1666; 37 r°-51 v°; 15 feuillets
  - Liste chronologique des actes pour la période du 2 janvier au 31 décembre 1667, 2 janvier - 31 décembre 1667; 51 v°-67 r°; 17 feuillets
  - Liste chronologique des actes pour la période du 2 janvier au 30 décembre 1668, 2 janvier - 30 décembre 1668; 67 v°-82 r°; 16 feuillets
  - Liste chronologique des actes pour la période du 1er janvier au 31 décembre 1669, 1er janvier - 31 décembre 1669; 82 v°-97 r°; 16 feuillets
  - Liste chronologique des actes pour la période du 6 janvier au 31 décembre 1670, 6 janvier - 31 décembre 1670; 97 v°-112 v°; 16 feuillets
  - Liste chronologique des actes pour la période du 1er janvier au 31 décembre 1671, 1er janvier - 31 décembre 1671; 113 r°-128 v°; 16 feuillets
  - Liste chronologique des actes pour la période du 1er janvier au 30 décembre 1672, 1er janvier - 30 décembre 1672; 129 r°-143 r°; 15 feuillets
  - Liste chronologique des actes pour la période du 2 janvier au 30 décembre 1673, 2 janvier - 30 décembre 1673; 143 v°-157 r°; 15 feuillets
  - Liste chronologique des actes pour la période du 1er janvier au 31 décembre 1674, 1er janvier - 31 décembre 1674; 157 v°-171 v°; 15 feuillets
  - Liste chronologique des actes pour la période du 1er janvier au 31 décembre 1675, 1er janvier - 31 décembre 1675; 172 r°-187 r°; 16 feuillets
  - Liste chronologique des actes pour la période du 2 janvier au 31 décembre 1676, 2 janvier - 31 décembre 1676; 187 r°-202 v°; 17 feuillets
  - Liste chronologique des actes pour la période du 2 janvier au 31 décembre 1677, 2 janvier - 31 décembre 1677; 202 v°-215 r°; 14 feuillets
  - Liste chronologique des actes pour la période du 1er janvier au 31 décembre 1678, 1er janvier - 31 décembre 1678; 215 v°-226 v°; 12 feuillets
  - Liste chronologique des actes pour la période du 1er janvier au 31 décembre 1679, 1er janvier - 31 décembre 1679; 226 v°-241 v°; 16 feuillets
  - Liste chronologique des actes pour la période du 4 janvier au 31 décembre 1680, 4 janvier - 31 décembre 1680; 242 r°-255 v°; 14 feuillets
  - Liste chronologique des actes pour la période du 2 janvier au 31 décembre 1681, 2 janvier - 31 décembre 1681; 256 r°-271 v°; 17 feuillets
  - Liste chronologique des actes pour la période du 2 janvier au 31 décembre 1682, 2 janvier - 31 décembre 1682; 272 r°-288 v°; 17 feuillets
  - Liste chronologique des actes pour la période du 3 janvier au 31 décembre 1683, 3 janvier - 31 décembre 1683; 289 r°-301 v°; 13 feuillets
  - Liste chronologique des actes pour la période du 2 janvier au 30 décembre 1684, 2 janvier - 30 décembre 1684; 301 v°-313 v°; 13 feuillets
  - Liste chronologique des actes pour la période du 1er janvier au 31 décembre 1685, 1er janvier - 31 décembre 1685; 314 r°-324 v°; 11 feuillets
  - Liste chronologique des actes pour la période du 1er janvier au 31 décembre 1686, 1er janvier - 31 décembre 1686; 325 r°-334 r°; 10 feuillets
  - Liste chronologique des actes pour la période du 2 janvier au 31 décembre 1687, 2 janvier - 31 décembre 1687; 334 v°-345 r°; 12 feuillets
  - Liste chronologique des actes pour la période du 3 janvier au 31 décembre 1688, 3 janvier - 31 décembre 1688; 345 v°-354 v°; 10 feuillets
  - Liste chronologique des actes pour la période du 1er janvier au 31 décembre 1689, 1er janvier - 31 décembre 1689; 355 r°-364 r°; 10 feuillets
  - Liste chronologique des actes pour la période du 4 janvier au 31 décembre 1690, 4 janvier - 31 décembre 1690; 364 v°-373 v°; 10 feuillets
  - Liste chronologique des actes pour la période du 2 janvier au 29 décembre 1691, 2 janvier - 29 décembre 1691; 374 r°-381 v°; 8 feuillets
  - Liste chronologique des actes pour la période du 1er janvier au 31 décembre 1692, 1er janvier - 31 décembre 1692; 381 v°-390 v°; 10 feuillets
  - Liste chronologique des actes pour la période du 2 janvier au 31 décembre 1693, 2 janvier - 31 décembre 1693; 390 v°-399 r°; 10 feuillets
  - Liste chronologique des actes pour la période du 3 janvier au 31 décembre 1694, 3 janvier - 31 décembre 1694; 399 v°-407 r°; 9 feuillets
  - Liste chronologique des actes pour la période du 1er janvier au 31 décembre 1695, 1er janvier - 31 décembre 1695; 407 v°-415 v°; 9 feuillets
  - Liste chronologique des actes pour la période du 5 janvier au mois de juillet 1696, 5 janvier - juillet 1696; 416 r°-420 r°; 5 feuillets